Inventaris van de verbaalarchieven van het Ministerie van Financiën: Afdeling Directe Belastingen, 1846-1935
Nationaal Archief, Den Haag
Ministerie van Financiën: Afdeling Directe Belastingen
Financiën / Directe Belastingen, 1846-1935
F25509
92.25 meter; 821 inventarisnummers.
Normale geschreven, getypte en gedrukte documenten, geen bijzondere handschriften.
Nationaal Archief, Den Haag
Ministerie van Financiën / Afdeling Directe Belastingen
Het archief maakt deel uit van de 2e Afdeling van het Ministerie van Financiën. Het bevat resoluties en ingekomen stukken van de Administratie der Directe Belastingen, In- en Uitgaande Rechten en Accijnsen en van het Bureau Kadaster over de periode 1846-1935. Tevens bevat het stukken van de Raden van Beroep, personele kwesties daarbinnen en stukken over de oorlogswinstbelasting.
Archiefvorming
Geschiedenis van de archiefvormer
1. Taken
Bij de administratie der directe belastingen berustte de uitvoering van wetten en instructies betreffende de directe belastingen. Men voerde het bestuur over de diensten, die belast waren met de inning hiervan.
In grote lijnen betreft het de volgende belastingen: patentrecht, recht op de mijnen, grond-, personele -, later, inkomsten-, vermogens-, gemeentefonds-, motorrijtuigenbelasting etc.
2. Organisatie
De administratie der Directe Belastingen, In- en Uitgaande Rechten en Accijnzen is, na de overgang van het Departement van Ontvangsten naar dat van Financiën in september 1831, een theoretische administratie, daar er geen afzonderlijke administrateur is benoemd. Eerst sinds 1870 is er weer sprake van een formele organisatie van die naam.
Afdeling Directe Belastingen
1e bureau Algemene Zaken
2e bureau Agenda
3e bureau Verificatie en Materieel
4e bureau Contentieuze Zaken en Statistiek der Patenten
5e bureau Comptabiliteit
Afdeling In- en Uitgaande Rechten
Bureau Administratie
Bureau Rijnvaart
Bureau Tarief- en Handelszaken
Bureau Zeebrieven en Turkse paspoorten
Afdeling Accijnzen
Afdeling Contentieux
Afdeling Personeel
Afdeling Comptabiliteit.
Bij Koninklijk besluit van 21 januari 1834 no. 11 is m.i.v. 1 februari 1834 administrateur van het Kadaster Gericke ontslagen en is de Administratie van het Kadaster overgebracht naar het Ministerie van Financiën, Afdeling Directe Belastingen (zie m.b. 14 februari 1834 no. 70), welke afdeling werd ingedeeld:
Afdeling Directe Belastingen
Directe Belastingen
1e bureau Algemene Zaken
2e bureau Agenda
3e bureau Verificatie en Materieel
4e bureau Contentieuze Zaken en Statistiek der Patenten
Kadaster
5e bureau Administratie
6e bureau Comptabiliteit.
Bij Koninklijk besluit van 31 mei 1842 no. 29 zijn de afdelingen Accijnzen, Contentieux en In- en Uitgaande rechten verenigd onder een eenhoofdige leiding. Administratief bleven deze afdelingen gescheiden. In 1844 zijn de Hypotheken en het Kadaster weer samengevoegd en gebracht onder de Afdeling Registratie en Loterijen.
De Afdeling Contentieux werd eind 1852 opgeheven. De taken werden verdeeld over de afdelingen Accijnzen en In- en Uitgaande Rechten. Per 1 januari 1863 werden de afdelingen In- en Uitgaande Rechten en Accijnzen samengevoegd. De verificatietaak werden van deze afdelingen losgemaakt en samengebracht in de nieuwe afdeling Verificatie.
Afdeling Directe Belastingen
Afdeling In- en Uitgaande Rechten en Accijnzen
Afdeling Comptabiliteit
1e bureau Agenda, verificatie
2e bureau Begroting, regularisatie, tractementen
3e bureau Drukwerk
Afdeling Verificatie
Afdeling Personeel.
Per 1 januari 1868 werd de Afdeling Verificatie samengevoegd met de Afdeling Comptabiliteit tot een nieuwe afdeling:
Afdeling Comptabiliteit en Verificatie
1e bureau begroting, regularisatie en agenda
2e bureau verificatie en tractementen
3e bureau drukwerk
4e bureau verificatie en sluiting rekeningen belastingdienst.
Omdat de uitgaande rechten waren afgeschaft, wijzigde men per 1 januari 1878 de naam van de administratie in:
Administratie der Directe Belastingen, Invoerrechten en Accijnzen
Afdeling Directe Belastingen
Afdeling Invoerrechten en Accijnzen
Afdeling Comptabiliteit en Verificatie
1e bureau begroting, regularisatie en agenda
2e bureau verificatie en tractementen
3e bureau drukwerk
4e bureau verificatie en sluiting rekeningen belastingdienst
Afdeling Personeel.
In 1907 werd de Afdeling Invoerrechten en Accijnzen gesplitst in:
Afdeling Invoerrechten
Afdeling Accijnzen.
In 1914 is aan Administratie der Directe Belastingen, Invoerrechten en Accijnzen toegevoegd het Bureau gebouwen, vaartuigen en mobilair, dat in 1921 werd verzelfstandigd tot de Afdeling Gebouwen, welke in 1922 is opgegaan in de Rijksgebouwendienst.
In 1919 werd de Afdeling Comptabiliteit gesplitst in twee afdelingen:
Afdeling Comptabiliteit
Afdeling Verificatie en Materieel.
Per 18 februari 1926 werd de Administratie der Directe Belastingen, Invoerrechten en Accijnzen verenigd met de Administratie van de Registratie, de Hypotheken en het Kadaster tot de Administratie der Belastingen.
De Afdeling Comptabiliteit werd in verband met het totstandkomen van de Comptabiliteitswet in 1930 afgesplitst en werd belast met de financiële verificatie en verantwoording van het gehele departement van Financiën.
Geschiedenis van het archiefbeheer
Gedurende de gehele periode hebben de afdelingen en administraties van het ministerie hun archivalia in beginsel geordend tot één centraal verbaalarchief, waarbij de besluiten van de minister chronologisch geordend werden op datum van afdoening. Enkele afdelingen hebben echter uit praktische overwegingen gemeend deze centrale ordening te moeten verlaten. Hun stukken werden, na gelicht te zijn uit het verbaalarchief, geordend tot dossiers en bundels op onderwerp. Door deze opsplitsing waren tot 1995 de volgende bestanddelen te onderscheiden:
Het openbare verbaalarchief, chronologisch geordend op datum van afdoening, 1831-1935. Omvang 1245 meter.
Het kabinets/geheime verbaalarchief, chronologisch geordend op datum van afdoening, 1831-1940. Omvang 38 meter.
Het dossierarchief over de periode 1831-1918, dat voornamelijk bestaat uit dossiers van het Generaal Secretariaat, de Administraties van de Generale Thesaurie en van 's-Rijks Uitgaven, de Afdeling Posterijen en de Afdeling Telegrafie. Voorts bestaat dit archief nog uit een aantal losse items van de "belastingafdelingen" (Rijnvaart, handelstraktaten, Ambulante Recherche, Algemeen Zegelkantoor etc). De inventaris op dit bestand, omvang 55 meter, is vervallen, thans is het 2.08.41.
Het dossierarchief over de periode 1919-1940, dat voornamelijk bestaat uit dossiers van het Secretariaat, de Thesaurie, het Kabinet en voorts enige commissiearchieven. Toegankelijk met behulp van inventaris 2.08.41. Omvang 145 meter.
Het dossierarchief van de Afdeling Pensioenen over de periode (1860) 1904-1933, waarin tevens opgenomen het archief van het Bemiddelingsbureau Wachtgelders 1922-1932. Zie inventaris 2.08.35.01. Omvang 8 meter.
Het archief van de Afdeling Erediensten over de periode 1871-1940. Zie inventaris 2.08.13. Omvang 40 meter.
De archivalia van de Afdeling Domeinen, die onderverdeeld zijn in de perioden 1823-1868 (hierin tevens de periode 1823-1840 van het Amortisatie Syndicaat), 1869-1913 en 1914-1944. Zie de inventarissen 2.08.16 t/m 21 en 2.08.34.
De archivalia van de Afdeling Rijksgebouwen (1922-1940) zijn geheel geïncorporeerd in het archief van de Rijksgebouwendienst. Dit archief berust nog bij de Rijksgebouwendienst.
Het archief van de Afdeling Kadaster is in vroeger dagen grotendeels illegaal door het ministerie van Financiën vernietigd.
Het probleem bij het openbaar verbaalarchief was echter, dat het afsplitsen van stukken naar afdelingsarchieven geenszins consequent is geschied, waardoor het kan voorkomen, dat men in bepaalde perioden nog ruimschoots stukken in het verbaal aantreft, die in een latere fase tot een dossier zijn gevormd. Wel kan gezegd worden, dat het merendeel en daarmee tevens de meer belangrijke archivalia van het Secretariaat, de Thesaurie, de Rijksuitgaven en van de afdelingen Posterijen en Telegrafie uit het verbaal verwijderd zijn. Het openbaar verbaal bestond aldus voornamelijk uit archivalia afkomstig van de "belastingafdelingen" van het Ministerie.
De verwerving van het archief
De rechtstitel is (nog) onbekend
Inhoud en structuur van het archief
2.08
Ordening van het archief
Wijze van raadplegen van het verbaalarchief.
Blijkens de agenda's is het ministerie na de samenvoeging in 1831 pas op 1 januari 1833 begonnen met de vorming van een centraal verbaalarchief (dit gaat voor het geheim archief niet op). Feitelijk heeft dit niet veel betekenis, aangezien alle stukken van het Secretariaat, de Thesaurie en de Rijksuitgaven over 1831-1832 in het dossierarchief zijn opgenomen. In verband met de overdracht rond 1905 van het oude ministeriearchief naar het Algemeen Rijksarchief, is de cesuur op 1830/1831 aangebracht, zodat het archief op 1 januari 1831 aanvangt in plaats van in september 1831.
Bij het openbaar verbaal is tot 1920 dagelijks een agenda van afgedane stukken gevoegd. Per afdeling wordt hierin aantekening gehouden over de herkomst en de inhoud van het stuk en wordt kortelings de strekking van de beschikking omschreven. Na 1920 is een numerieke lijst van het aantal beschikkingen bijgevoegd met aanduiding van de behandelende afdeling. Bovendien zijn er vanaf 1914 per afdeling de z.g. rubriekenlijsten: dagelijkse nummerlijsten van de beschikkingen met verwijzing naar de indexrubrieken.
De per jaar samengestelde alfabetische indices van het Ministerie van Financiën beslaan de periode 1831-1935 en zijn onderverdeeld naar de volgende administraties en afdelingen:
Generaal Secretariaat, 1831-1913; (Kabinet en) Secretarie, 1913-1935; Administratie van 's-Rijks Uitgaven, 1831-1869; Administratie van de Generale Thesaurie, 1831-1923; Afdeling Pensioenen, 1904-1933; Bemiddelingsbureau Wachtgelders, 1923-1933. De Generale Thesaurie is per 21 maart 1923 een eigen index gaan voeren (zie inv.nrs. 9027-9067: agenda's, indices en klappers).
Administratie der Directe Belastingen, In- en Uitgaande Rechten en Accijnzen, 1831-1878; Administratie der Directe Belastingen, Invoerrechten en Accijnzen, 1879-1926; Administratie der Belastingen (uitgezonderd de indirecte belastingen), 1926-1935; Afdeling Personeel, 1831-1935; Afdeling Rijksgebouwen, 1922-1935; Afdeling Comptabiliteit, 1930-1935.
Registratie en Loterijen, 1831-1863; Registratie (en Domeinen), 1864-1873; Registratie, 1874-1893; Administratie van de Registratie, Hypotheken en het Kadaster, 1894-1926; Afdeling Indirecte Belastingen van de Administratie der Belastingen, 1926-1935; Afdeling Kadaster, 1926-1929; Afdeling Hypotheken en Kadaster, 1930-1935.
Afdeling Posterijen, 1831-1877.
De afdelingen van het ministerie hebben bij het samenstellen van de indices in de loop van ruim honderd jaar een sterk wisselend aantal indexrubrieken gebruikt, waardoor het soms moeilijk is te bepalen in welke rubriek een bepaalde categorie stukken wordt vermeld. Om dit te ondervangen is van iedere index een alfabetische rubriekenlijst met klapper over de gehele periode 1831-1935 gemaakt, die de jaren vermeldt waarin een bepaalde rubriek in de index voorkomt. Het betreft de inventarissen onder nummer:
2.08.09 Hoofdenlijst en klapper Secretariaat, Thesaurie etc,
2.08.10 Hoofdenlijst en klapper Directe Belastingen,
2.08.11 Hoofdenlijst en klapper Indirecte Belastingen,
2.08.12 Hoofdenlijst en klapper Posterijen (1831-1877).
Bij een onderzoek zal men eerst moeten bepalen tot de competentie van welke afdeling of administratie een bepaalde zaak behoorde. In de betreffende indexrubriek in de index vindt men alle stukken omschreven, die in dat jaar over een bepaalde kwestie zijn behandeld met een verwijzing naar de afdoeningsdatum en het nummer.
Heeft men deze datum en nummer gevonden, dan kan men via de agenda's nagaan welke afdeling dit stuk heeft behandeld. Zo het niet is vernietigd, zal dat stuk in het verbaal van de betreffende afdeling te vinden zijn.
Men dient zich wel te realiseren, dat niet ieder archiefstuk bewaard is gebleven: bepaalde categorieën stukken zijn deels of geheel uit het verbaalarchief vernietigd of zijn ondergebracht in een dossier. In c. 90% van de gevallen is dat aangetekend in de agenda, of staat dat vermeld op een verwijsbriefje, die bij de agenda's zijn gevoegd.
Naast de index hebben de afdelingen tevens klappers op namen aangelegd, die direct verwijst naar de afdoeningsdatum. Tevens zijn er bijzondere namenklappers (gratificaties, op namen van N.V.'s, op salarisinhoudingen etc) bijgehouden.
Aanwijzingen voor de gebruiker
Openbaarheidsbeperkingen
Volledig openbaar.
Materiële beperkingen
Aanvraaginstructie
Openbare archiefstukken kunnen online worden aangevraagd en gereserveerd. U kunt dit ook via de terminals in de studiezaal van het Nationaal Archief doen. Om te kunnen reserveren dient u de volgende stappen te volgen:
U maakt een profiel aan op www.gahetna.nl, en logt vervolgens in
Via de archiefinventaris (alleen de beschrijvingen met rode nummers) selecteert u het gewenste archiefstuk door op de knop 'Reserveren' te klikken
In het volgende scherm geeft u aan op welke dag u het archiefstuk wilt inzien
Indien u zich bevindt in de studiezaal en een tafelnummer heeft ontvangen kunt u dit nummer vermelden. Als u geen tafelnummer heeft kunt u tafelnummer 777 laten staan
Vervolgens bevestigt u uw reservering door deze te versturen.
Verwant materiaal
Beschikbaarheid van kopieën
Verwante archieven
Voor een algemene inleiding op de archieven van het Ministerie van Financiën zie toegang 2.08.05.01 Inventaris van de agenda's en eigentijdse toegangen op het openbaar verbaal archief van het Ministerie van Financiën, 1831-1935.
Beschrijving van de series en archiefbestanddelen
- Resoluties (besluiten) en ingekomen stukken van de Administratie der Directe Belastingen, In- en Uitgaande Rechten en Accijnsen van het Ministerie van Financiën (Afdeling Directe Belastingen), 1846 januari 2 - 1926 januari 30.; 1-570; 570 pakken
  - 1846 januari 2 - maart 25, 1
  - 1846 maart 27 - juni 9, 2
  - 1846 juni 12 - september 1, 3
  - 1846 september 3 - november 30, 4
  - 1846 december 1 - 1847 februari 5, 5
  - 1847 februari 9 - april 9, 6
  - 1847 april 13 - juli 2, 7
  - 1847 juli 6 - september 7, 8
  - 1847 september 10 - november 19, 9
  - 1847 november 13 - 1848 februari 1, 10
  - 1848 februari 2 - april 14, 11
  - 1848 april 18 - juli 5, 12
  - 1848 juli 7 - september 30, 13
  - 1848 oktober 3 - december 29, 14
  - 1849 januari 2 - maart 2, 15
  - 1849 maart 6 - mei 29, 16
  - 1849 juli 1 - augustus 10, 17
  - 1849 september 6 - oktober 30, 18
  - 1849 november 1 - 1850 januari 12, 19
  - 1850 januari 14 - maart 5, 20
  - 1850 maart 6 - april 10, 21
  - 1850 april 12 - juni 11, 22
  - 1850 juni 14 - augustus 9, 23
  - 1850 augustus 13 - september 30, 24
  - 1850 oktober 1 - november 26, 25
  - 1850 november 28 - 1851 januari 31, 26
  - 1851 februari 4 - maart 31, 27
  - 1851 april 1 - mei 20, 28
  - 1851 mei 23 - juli 15, 29
  - 1851 juli 17 - augustus 29, 30
  - 1851 september 1 - oktober 21, 31
  - 1851 oktober 22 - december 16, 32
  - 1851 december 17 - 1852 februari 7, 33
  - 1852 februari 9 - maart 31, 34
  - 1852 april 3 - mei 7, 35
  - 1852 mei 8 - juni 30, 36
  - 1852 juli 3 - augustus 24, 37
  - 1852 augustus 25 - oktober 8, 38
  - 1852 oktober 13 - november 20, 39
  - 1852 november 23 - december 31, 40
  - 1853 januari 3 - februari 9, 41
  - 1853 februari 10 - maart 11, 42
  - 1853 maart 14 - april 30, 43
  - 1853 mei 3 - juni 18, 44
  - 1853 juni 20 - augustus 19, 45
  - 1853 augustus 24 - oktober 11, 46
  - 1853 oktober 18 - november 23, 47
  - 1853 november 25 - december 31, 48
  - 1854 januari 2 - maart 3, 49
  - 1854 maart 4 - april 27, 50
  - 1854 april 28 - juni 16, 51
  - 1854 juni 21 - augustus 18, 52
  - 1854 augustus 22 - oktober 7, 53
  - 1854 oktober 11 - december 2, 54
  - 1854 december 5 - 1855 februari 3, 55
  - 1855 februari 6 - april 13, 56
  - 1855 april 17 - mei 31, 57
  - 1855 juni 1 - juli 20, 58
  - 1855 juli 21 - september 11, 59
  - 1855 september 14 - november 12, 60
  - 1855 november 14 - december 31, 61
  - 1856 januari 2 - maart 10, 62
  - 1856 maart 11 - april 30, 63
  - 1856 mei 2 - juni 19, 64
  - 1856 juni 20 - augustus 8, 65
  - 1856 augustus 9 - oktober 4, 66
  - 1856 oktober 7 - november 22, 67
  - 1856 november 25 - 1857 januari 9, 68
  - 1857 januari 12 - februari 17, 69
  - 1857 februari 21 - april 3, 70
  - 1857 april 7 - mei 20, 71
  - 1857 mei 22 - juni 30, 72
  - 1857 juli 3 - augustus 31, 73
  - 1857 september 1 - oktober 10, 74
  - 1857 oktober 13 - november 30, 75
  - 1857 december 1 - 1858 januari 15, 76
  - 1858 januari 16 - maart 1, 77
  - 1858 maart 3 - april 19, 78
  - 1858 april 20 - mei 21, 79
  - 1858 mei 25 - juni 30, 80
  - 1858 juli 2 - augustus 10, 81
  - 1858 augustus 11 - september 13, 82
  - 1858 september 14 - oktober 19, 83
  - 1858 oktober 22 - november 26, 84
  - 1858 november 27 - december 31, 85
  - 1859 januari 4 - februari 18, 86
  - 1859 februari 19 - april 8, 87
  - 1859 april 12 - mei 18, 88
  - 1859 mei 20 - juli 5, 89
  - 1859 juli 8 - augustus 31, 90
  - 1859 september 1 - oktober 8, 91
  - 1859 oktober 11 - november 23, 92
  - 1859 november 24 - december 30, 93
  - 1860 januari 3 - februari 20, 94
  - 1860 februari 21 - april 13, 95
  - 1860 april 17 - mei 30, 96
  - 1860 juni 2 - juli 30, 97
  - 1860 augustus 24 - september 9, 98
  - 1860 oktober 1 - november 16, 99
  - 1860 november 17 - december 31, 100
  - 1861 januari 3 - februari 27, 101
  - 1861 maart 1 - april 6, 102
  - 1861 april 9 - juni 5, 103
  - 1861 juni 8 - augustus 7, 104
  - 1861 augustus 10 - september 28, 105
  - 1861 oktober 1 - november 9, 106
  - 1862 november 11 - december 31, 107
  - 1862 januari 1 - februari 28, 108
  - 1862 maart 3 - april 30, 109
  - 1862 mei 2 - juni 18, 110
  - 1862 juni 19 - augustus 20, 111
  - 1862 augustus 21 - oktober 10, 112
  - 1862 oktober 11 - december 3, 113
  - 1862 december 4 - 1863 januari 14, 114
  - 1863 januari 16 - maart 5, 115
  - 1863 maart 11 - mei 2, 116
  - 1863 mei 6 - juni 17, 117
  - 1863 juni 18 - augustus 15, 118
  - 1863 augustus 17 - september 30, 119
  - 1863 oktober 3 - november 14, 120
  - 1863 november 16 - december 31, 121
  - 1864 januari 4 - maart 16, 122
  - 1864 maart 19 - juni 11, 123
  - 1864 juni 14 - september 30, 124
  - 1864 oktober 5 - december 31, 125
  - 1865 januari 3 - maart 8, 126
  - 1865 maart 11 - mei 10, 127
  - 1865 mei 13 - juli 19, 128
  - 1865 juli 25 - oktober 17, 129
  - 1865 oktober 21 - december 30, 130
  - 1866 januari 3 - maart 22, 131
  - 1866 maart 28 - juli 31, 132
  - 1866 augustus 11 - december 28, 133
  - 1867 januari 3 - april 13, 134
  - 1867 april 18 - augustus 9, 135
  - 1867 augustus 13 - december 30, 136
  - 1868 januari 2 - april 24, 137
  - 1868 april 25 - augustus 13, 138
  - 1868 augustus 15 - november 21, 139
  - 1868 november 25 - 1869 februari 6, 140
  - 1869 februari 10 - mei 11, 141
  - 1869 mei 12 - augustus 20, 142
  - 1869 augustus 24 - november 26, 143
  - 1869 november 30 - 1870 maart 11, 144
  - 1870 maart 16 - juli 12, 145
  - 1870 juli 16 - oktober 10, 146
  - 1870 oktober 11 - 1871 januari 21, 147
  - 1871 januari 25 - juni 16, 148
  - 1871 juni 21 - december 30, 149
  - 1872 januari 4 - juli 31, 150
  - 1872 augustus 5 - december 31, 151
  - 1873 januari 3 - augustus 6, 152
  - 1873 augustus 11 - 1874 maart 17, 153
  - 1874 maart 19 - september 10, 154
  - 1874 september 12 - 1875 januari 30, 155
  - 1875 februari 4 - april 15, 156
  - 1875 april 19 - juni 17, 157
  - 1875 juni 21 - september 17, 158
  - 1875 september 22 - december 31, 159
  - 1876 januari 3 - april 26, 160
  - 1876 april 27 - augustus 16, 161
  - 1876 augustus 18 - december 30, 162
  - 1877 januari - april 12, 163
  - 1877 april 19 - augustus 13, 164
  - 1877 augustus 14 - december 28, 165
  - 1878 januari 9 - mei 15, 166
  - 1878 mei 16 - oktober 31, 167
  - 1878 november 7 - december 28, 168
  - 1879 januari 7 - april 28, 169
  - 1879 mei 7 - september 29, 170
  - 1879 oktober 2 - december 24, 171
  - 1880 januari 3 - april 10, 172
  - 1880 april 16 - augustus 20, 173
  - 1880 augustus 27 - december 31, 174
  - 1881 januari 3 - mei 10, 175
  - 1881 mei 13 - september 29, 176
  - 1881 oktober 5 - 1882 maart 7, 177
  - 1882 maart 10 - juni 19, 178
  - 1882 juni 23 - november 24, 179
  - 1882 november 25 - 1883 april 2, 180
  - 1883 april 5 - augustus 22, 181
  - 1883 augustus 25 - 1884 januari 23, 182
  - 1884 januari 24 - mei 8, 183
  - 1884 mei 10 - september 8, 184
  - 1884 september 10 - december 31, 185
  - 1885 januari 2 - april 30, 186
  - 1885 mei 4 - augustus 13, 187
  - 1885 augustus 18 - oktober 8, 188
  - 1885 oktober 9 - december 31, 189
  - 1886 januari 4 - juni 18, 190
  - 1886 juni 22 - november 15, 191
  - 1886 november 20 - december 31, 192
  - 1887 januari 4 - mei 5, 193
  - 1887 mei 6 - september 13, 194
  - 1887 september 17 - december 13, 195
  - 1887 december 14 - 1888 februari 14, 196
  - 1888 februari 15 - april 21, 197
  - 1888 april 25 - augustus 11, 198
  - 1888 augustus 15 - november 30, 199
  - 1888 december 18 - 1889 maart 11, 200
  - 1889 maart 12 - juli 8, 201
  - 1889 juli 10 - oktober 24, 202
  - 1889 oktober 28 - december 28, 203
  - 1890 januari 3 - april 29, 204
  - 1890 april 30 - juli 30, 205
  - 1890 juli 31 - december 31, 206
  - 1891 januari 3 - april 15, 207
  - 1891 april 16 - juli 23, 208
  - 1891 juli 24 - december 29, 209
  - 1892 januari 2 - april 30, 210
  - 1892 mei 3 - augustus 13, 211
  - 1892 augustus 16 - december 12, 212
  - 1892 december 13 - 1893 maart 3, 213
  - 1893 maart 9 - juli 25, 214
  - 1893 juli 28 - december 6, 215
  - 1893 december 7 - 1894 februari 4, 216
  - 1894 februari 6 - maart 31, 217
  - 1894 april 2-25, 218
  - 1894 april 26 - mei 29, 219
  - 1894 mei 30 - juni 22, 220
  - 1894 juni 23 - juli 31, 221
  - 1894 augustus 1-31, 222
  - 1894 september 1 - oktober 13, 223
  - 1894 oktober 15 - november 17, 224
  - 1894 november 20 - december 31, 225
  - 1895 januari 4-25, 226
  - 1895 januari 26 - februari 22, 227
  - 1895 februari 23 - maart 28, 228
  - 1895 maart 29 - april 29, 229
  - 1895 april 30 - mei 24, 230
  - 1895 mei 27 - juli 9, 231
  - 1895 juli 10 - augustus 19, 232
  - 1895 augustus 21 - oktober 17, 233
  - 1895 oktober 18 - november 26, 234
  - 1895 december 3 - 1896 februari 12, 235
  - 1896 februari 13 - maart 31, 236
  - 1896 april 1 - mei 8, 237
  - 1896 mei 9 - juni 13, 238
  - 1896 juni 15 - juli 31, 239
  - 1896 augustus 1 - september 16, 240
  - 1896 september 18 - november 16, 241
  - 1896 november 17 - 1897 januari 11, 242
  - 1897 januari 12 - februari 26, 243
  - 1897 februari 27 - maart 31, 244
  - 1897 april 2 - mei 20, 245
  - 1897 mei 21 - juli 12, 246
  - 1897 juli 13 - augustus 30, 247
  - 1897 september 1 - oktober 13, 248
  - 1897 oktober 14 - november 16, 249
  - 1897 november 17 - december 31, 250
  - 1898 januari 3-26, 251
  - 1898 januari 27 - februari 2, 252
  - 1898 februari 3, 253
  - 1898 februari 4 - maart 11, 254
  - 1898 maart 12-31, 255
  - 1898 april 1-23, 256
  - 1898 april 25 - mei 14, 257
  - 1898 mei 16 - juni 3, 258
  - 1898 juni 6 - juli 5, 259
  - 1898 juli 6, 260
  - 1898 juli 7 - augustus 23, 261
  - 1898 augustus 24 - september 29, 262
  - 1898 oktober 3-11, 263
  - 1898 oktober 12 - november 18, 264
  - 1898 november 19-30, 265
  - 1898 december 1-31, 266
  - 1899 januari 2 - februari 3, 267
  - 1899 februari 4 - maart 13, 268
  - 1899 maart 14 - april 12, 269
  - 1899 april 13 - juni 2, 270
  - 1899 juni 3 - juli 15, 271
  - 1899 juli 17 - september 21, 272
  - 1899 september 22 - november 3, 273
  - 1899 november 4 - december 23, 274
  - 1899 december 27 - 1900 februari 3, 275
  - 1900 februari 6 - maart 17, 276
  - 1900 maart 19 - april 18, 277
  - 1900 april 19 - mei 28, 278
  - 1900 mei 29 - juli 18, 279